臺灣高等法院刑事裁定
110年度抗字第515號
抗  告  人  
即受 刑 人  嘪志斌



上列抗告人因聲請定其應執行刑案件，不服臺灣基隆地方法院中
華民國110年1月7日裁定（110年度聲字第8號），提起抗告，本
院裁定如下：
    主  文
抗告駁回。
    理  由
一、原裁定意旨略以：受刑人嘪志斌因違反毒品危害防制條例等
    案件，經法院判處如附表所示之刑，均已經分別確定在案，
    有各該判決書及本院被告前案紀錄表在卷可稽。再其所犯如
    附表所示之罪，固分別經判處得易科罰金之罪與不得易科罰
    金之罪，然其業於民國109年12月21日向臺灣基隆地方檢察
    署檢察官就如附表所示之各罪聲請定應執行刑，有同署依修
    正刑法第50條受刑人是否請求檢察官聲請定應執行刑聲請狀
    1紙在卷可證，茲檢察官聲請定其應執行之刑，原審審核認
    聲請為正當，並具體審酌附表所示之罪之罪名、罪質、犯罪
    時間之間隔等情，依刑事訴訟法第477條第1項，刑法第53條
    、第51條第5款規定，定其應執行有期徒刑3年3月。
二、抗告意旨略以：抗告人無法接受原審裁定合併定應執行有期
    徒刑3年3月，刑法第51條第5款數罪併罰中有明文規定，請
    再度酌量從輕其刑云云。
三、按裁判確定前犯數罪者，併合處罰之，有二裁判以上者，依
    刑法第51條之規定，定其應執行之刑，刑法第50條、第53條
    分別定有明文。次按法院就自由裁量權之行使，除不得逾越
    法律所規定範圍之外部性界限外，另應受比例原則、公平正
    義原則之規範，謹守法律秩序之理念，體察法律之規範目的
    ，使其結果實質正當，合於裁量之內部性界限，俾與立法本
    旨相契合。刑法第51條第5款規定數罪併罰，宣告多數有期
    徒刑者，應於各刑中之最長期以上，各刑合併之刑期以下，
    定其應執行之刑期，但不得逾30年，其就數罪併罰，固非採
    併科主義，而係採限制加重主義，就俱發各罪中，以最重之
    宣告刑為基礎，由法院參酌他罪之宣告刑，裁量加重定之，
    且不得逾法定之30年最高限制，此即外部性界限。法院為裁
    判時，二者均不得有所踰越。在數罪併罰，有二裁判以上，
    定其應執行之刑時，固屬於法院自由裁量之事項，然仍應受
    前揭外部性界限及內部性界限之拘束（最高法院94年度台非
    字第233號判決、96年度台上字第7583號判決參照）。
四、經查：
  ㈠抗告人即受刑人嘪志斌因違反毒品危害防制條例等案件，先
    後經法院判處如原裁定附表所示之刑，均已分別確定在案，
    且附表編號2至10各罪係在原裁定附表編號1裁判確定前所犯
    ，有各該判決及本院被告前案紀錄表附卷可憑，合於刑法第
    53條、第51條第5款定應執行刑之要件。原審以附表所示之1
    0罪各宣告刑中之最長期（有期徒刑8月）以上，各刑合併之
    刑期（有期徒刑7月、6月、2月、8月、7月、4月、3月、5月
    、5月、6月，合計為有期徒刑4年5月）以下；再參以抗告人
    犯如附表編號1至7所示之罪，前經原審法院以109年度聲字
    第959號裁定應執行有期徒刑2年6月確定；附表編號8至10所
    示之罪，則經原審法院以109年度簡上字第23號判決應執行
    有期徒刑1年3月確定，是法院再為更定應執行刑時，亦應受
    該等應執行刑內部界限之拘束，即不得重於附表編號1至7與
    編號8至10所定之應執行刑（2年6月、1年3月）總和有期徒
    刑3年9月，原審就原裁定附表各編號所示宣告刑中之有期徒
    刑部分，定其應執行有期徒刑3年3月，顯未逾越刑法第51條
    第5款所定之外部性界限，亦無逾越內部性界限之情事。
  ㈡觀諸抗告人所犯如原裁定附表所示各罪，其中附表編號1至5
    、8至10為施用第一、二級毒品；附表編號6至7為詐欺取財
    ，且均為累犯，是抗告人除戕害自身身體健康，更欠缺對他
    人財產權之尊重，危害社會治安，法治觀念偏差，未能深切
    正視己非，一再漠視法令禁制甚明。因此，原審併以此等犯
    罪之次數、情節、所犯數罪整體之非難評價而酌定其應執行
    之刑如上，並未悖於法律秩序之理念，符合法規範之目的，
    亦無違反比例、平等原則或罪刑相當原則。從而，原裁定並
    無濫用裁量權等違法或不當之處，抗告人猶執前詞提起抗告
    ，指摘原裁定不當，為無理由，應予駁回。
五、據上論斷，依刑事訴訟法第412 條，裁定如主文
中　　華　　民　　國　 110　　年　　3 　　月　　31  　日
                  刑事第二十三庭審判長法　官  許永煌
                                      法　官  雷淑雯
                                      法　官  吳定亞
以上正本證明與原本無異。
如不服本裁定，應於收受送達後五日內向本院提出抗告狀。
                                      書記官  郭侑靜
中　　華　　民　　國　　110 　年　　4 　　月　　6 　　日